臺灣臺南地方法院臺南簡易庭民事判決
111年度南小字第539號
原      告  何宸瑀  
被      告  沈足珍  
上列當事人間請求侵權行為損害賠償事件，經本院於民國111年6
月17日言詞辯論終結，判決如下：
    主      文
原告之訴及假執行之聲請均駁回。
訴訟費用由原告負擔。
    事實及理由
一、原告主張：被告於2020年3月13日、2020年3月17日、2020年
    4月16日，以其申請之臉書帳號「Shen OOOOOOOO」，在臉書
    上發布附件一至三所示貼文，貼文中如附表所示文字侵害原
    告名譽權，致原告受有精神上痛苦，爰依民法第184條第1項
    前段、第195條第1項前段規定，起訴請求被告賠償精神慰撫
    金等語。並聲明：被告應給付原告新臺幣（下同）10萬元，
    及自起訴狀繕本送達翌日起至清償日止，按週年利率5%計算
    之利息；願供擔保請准宣告假執行(見調字卷第15頁)。
二、被告則以：原告一直在攻擊我、霸凌我，因為原告曾在樓梯
    堵我，我錄影蒐證，我知道她會去找我女兒及家人，她也打
    電話到我女兒出版社去，我要讓我家人知道原告，所以2020
    年3月4日我在臉書PO對原告蒐證的影片，2020年3月4日那天
    的貼文已經遭刑事判決有罪、民事判決賠償，那件我認罪，
    我沒有上訴，刑事、民事判決已經確定。但是本件附件一至
    三所示貼文不是針對原告，只是抒發我自己的情緒、心情，
    沒有妨害原告名譽權，難道原告自己承認霸凌我，否則她為
    什麼要對號入座，難道以後我的臉書都不能出現霸凌女這些
    字等語置辯。並聲明：原告之訴駁回；願供擔保請准宣告免
    為假執行(見小字卷第64頁)。
三、本院判斷之理由：
　㈠按因故意或過失，不法侵害他人之權利者，負損害賠償責任
    ；不法侵害他人之身體、健康、名譽、自由、信用、隱私、
    貞操，或不法侵害其他人格法益而情節重大者，被害人雖非
    財產上之損害，亦得請求賠償相當之金額，民法第184條第1
    項前段、第195條第1項前段定有明文。次按當事人主張有利
    於己之事實者，就其事實有舉證之責任，民事訴訟法第277
    條前段有明文規定。民事訴訟如係由原告主張權利者，應先
    由原告負舉證之責，若原告先不能舉證，以證實自己主張之
    事實為真實，則被告就其抗辯事實即令不能舉證，或其所舉
    證據尚有疵累，亦應駁回原告之請求。又言論自由與名譽權
    均為人民之基本權利，言論自由有實現個人自我、呈現多元
    意見、維護人性尊嚴等多重功能，為促進多元社會正常發展
    所不可或缺者，名譽權旨在維護個人主體性及人格之完整性
    ，為實現人性尊嚴所必要者，兩者之重要性難分軒輊，在法
    的實現過程中，應力求其兩者保障之平衡，故侵害名譽權而
    應負侵權行為損害賠償責任者，須以行為人意圖散布於眾，
    故意或過失詆毀他人名譽為必要，蓋如此始有使他人之名譽
    在社會之評價受到貶損之虞。而網路公共論壇旨在提供網路
    使用者溝通之公共園地，任何人均可依其有興趣之主題，以
    註冊之帳號上網進入各該電子佈告欄為主筆發表言論，任何
    上網閱覽之讀者，亦得以自己之帳號回覆對特定言論之看法
    ，則於判斷網路言論是否已損害對特定人之名譽，除行為人
    已指名道姓，故意對特定人為人身攻擊外，仍應綜合行為人
    為該言論之一切情狀，例如行為人發表言論內容之語氣態度
    、前後文意及雙方間之關係等因素，以求名譽權與言論自由
    保障之平衡。
　㈡原告主張，被告在臉書網站上所為附件一至三之貼文，其中
    如附表所示文字，不法侵害原告名譽權等語。被告雖不爭執
    曾在臉書網站為附件一至三之貼文，惟否認不法侵害原告名
    譽權，並以前揭情詞置辯。經查：
　⒈現今網路蓬勃發展，任何人均可透過網路即時發表意見；就
    他人之言行，順其意者，按讚附和；逆其意者，出言批評；
    甚或未詳閱內容，僅因發言者為「好友」即按讚附和。因此
    ，要從網路上發表之意見，追究發言者內心之真意，並不容
    易判斷。尤其，在網路上未指名道姓評論某人之情形下，或
    指桑罵槐，或意有所指，法院如何認定，恐怕都難以獲得兩
    造一致之認同。此時，僅得依證據法則課予主張權利者舉證
    之責，先予敘明。
　⒉本件原告主張被告如附件一至三所示貼文所稱之「霸凌女」
    、「霸凌情侶」、「跟蹤狂」等詞，都是指稱原告云云，然
    上述貼文並未指名道姓直稱原告為貼文所敘述之人。再者，
    原告主張被告於2020年3月4日透過相同的臉書帳號，搭配原
    告影像，指稱原告為「霸凌女」，且於2020年4月6日在臉書
    貼文稱霸凌男女對伊提告等語，則附件一至三所示貼文即可
    特定為原告云云，然附件一至三所示貼文與2020年3月4日貼
    文已相差數日，以臉書貼文之數量，及附件一至三所示貼文
    並無足資特定識別原告身分之資訊或特徵，縱就相關指涉內
    容知悉事件前因後果之人有所猜測，惟一般不特定公眾並不
    明確知悉兩造間之糾紛，尚無從認定貼文者係針對原告發言
    或為指摘傳述。
四、綜上，原告依侵權行為損害賠償之法律關係請求被告賠償10
    萬元，及自起訴狀繕本送達翌日起至清償日止，按年息百分
    之5計算之利息，為無理由，應予駁回。
五、本件事證已臻明確，兩造其餘攻擊防禦方法與本判決之結果
    不生影響，爰不另為贅論，附此敘明。
六、訴訟費用負擔之依據：民事訴訟法第78條。 　
中　　華　　民　　國　　111　 年　    7　　月　   1 　日
                  臺灣臺南地方法院臺南簡易庭
　　　　　　　　　             法    官　王淑惠
以上正本係照原本作成。
如不服本判決，應於送達後20日內，向本院提出上訴狀並表明上
訴理由，如於本判決宣示後送達前提起上訴者，應於判決送達後
20日內補提上訴理由書（須附繕本）。對於小額程序之第一審判
決之上訴，非以其違背法令為理由，不得為之。且上訴狀內應記
載表明(一)原判決所違背之法令及其具體內容；(二)依訴訟資料
可認為原判決有違背法令之具體事實者。如委任律師提起上訴者
，應一併繳納上訴審裁判費。
中　　華　　民　　國　　111　 年　    7　　月　   1 　日
                               書 記 官  洪凌婷
附表：
編號 日  期 原告主張被告侵害其名譽權部分 1 2020年3月13日 18時2分許 附件一貼文： 助理回：就上次也有處理過工作態度跟人品有問題的那個某某某！ 人事主管：喔〜那個喔！那個李的怎麼會看上那一款的？ 人事助理回：可能缺太久了！… 今天會議時還提出來說…所以勒？姐爽不爽時時來個心情抒發不行？妨礙到你們這對霸凌情侶了？還是因為姐洩露了太多你的真面目了！你惱羞成怒了啊！姐就是爽勒…  2 2020年3月17日 20時59分許 附件二貼文： 當下我的直覺合理懷疑她想騎車撞我…之後還問我怎麼看到那個霸凌女騎著車速度很快跟著我後面！我說因為她應該想撞死我吧！唉〜又該叫律師去警局備案了！ 那個霸凌女就像那個跟老婆吵架隨機刺死路人的那個人一樣。…無藥可救…  3 2020年4月16日23時39分許 附件三貼文： 因為被那個不知感恩的人及他那個跟蹤狂告… 奉勸那個有病的跟蹤狂一句話 最後勸妳如果害人妄想症又發作的時候〜叫妳親愛男朋友帶妳去看醫生，千萬不要放棄治療! 也千萬不要再無中生有的到處造謠生事甚至當跟蹤狂了！我都替妳感覺累了！ #MD偏偏有人就是犯賤硬要找人讓你看看完再自己去對號入座